臺灣高等法院花蓮分院刑事判決　　　　　　九十一年度上訴字第二號
　　上訴人即被告　乙○○
　　選 任辯護 人　廖學忠
右列上訴人即被告因業務過失致死案件，不服臺灣花蓮地方法院九十年度訴字第二八
五號中華民國九十年十二月十四日第一審判決( 起訴案號：臺灣花蓮地方法院檢察署
九十年度偵字第二六三六號 )，提起上訴，本院判決如左：
    主  文
上訴駁回。
乙○○緩刑貳年。
    事  實
一乙○○以保姆為業，為從事業務之人，民國( 下同 )九十年二月十一日下午一時許
  ，在花蓮市○○○街一Ｏ五巷二號八樓之三住處，接受李浩揚之母甲○○委託，照
  顧年僅八個月大之李浩揚，負有照顧保護李浩揚之義務。乙○○於同年月十二日晚
  間十二時許，在其上開住處浴室內盥洗時，本應注意八個月大尚不能自我照顧之李
  浩揚已會翻身但尚無爬行能力，並善盡照顧李浩揚安全之義務，卻疏未注意，因在
  盥洗中聽到李浩揚之哭鬧聲，即披上浴巾離開浴室將李浩揚抱往客廳哄抱安撫，見
  李浩揚不再哭鬧後，竟未將李浩揚置於安全處所，而將李浩揚放在客廳中狹長無護
  欄、高度約五十二公分高之矮桌上後，就逕自返回浴室穿衣，導致乏人看顧之李浩
  揚自矮桌上跌落到地面，雖於乙○○自浴室返回客廳發現後立即將李浩揚送醫，李
  浩揚仍因跌落頭部外傷繼發呼吸道感染肺炎而不治死亡。
二案經李浩揚之母甲○○訴由臺灣花蓮地方法院檢察署檢察官及檢察官自動檢舉偵查
  起訴。
    理  由
一訊據上訴人即被告乙○○對右述時地因疏忽導致李浩揚自桌上跌落地面不治死亡之
  犯罪事實，坦承不諱，而本件被害人李浩揚因自高處跌落地面造成頭部外傷繼發呼
  吸道感染肺炎而不治死亡事實，亦經檢察官督同檢驗員相驗屬實，製有相驗筆錄、
  相驗屍體證明書、驗斷書，並有法務部法醫研究所法醫所九０理字第一三二六號函
  文所附（九十）法醫所醫鑑字第０二０九號鑑定書鑑定結果在卷可查。並有現場照
  片四張及公訴人之現場履勘筆錄一份附卷可稽，而本院再向基督教門諾醫院函查李
  浩揚傷勢死亡結果亦指出死者身體四肢多處瘀青，Ｘ光檢查發現，腦部蜘蛛網膜下
  腔出血，右橈骨骨折及肺部挫傷等，亦有該院九一０一四四號函附卷可證。
二按保姆對於其所照顧幼兒，負有保護其安全之義務，被告專職保姆，自應注意對於
  八個月大已能翻身但尚無行走能力之李浩揚，須如何照顧以提供充分之安全保護，
  又依當時情形，被告於李浩揚未再哭鬧後大可將李浩揚再放回嬰兒床或屋內其他安
  全處所，再離開更衣，被告卻捨此不為，擅將已會翻身之李浩揚置於無護欄之狹長
  矮桌上即離去，導致李浩揚自矮桌跌落地面，被告所為，難辭過失之責，即被告過
  失行為與李浩揚的死亡結果之間，有相當因果關係，應依法論科。
三被告以保姆為業，為從事業務之人，核其所為，係犯刑法第二百七十六條第二項業
  務過失致人於死罪。公訴人認為被告應以刑法第二百七十六條第一項過失致死罪論
  處，容有誤會，但起訴事實相同，起訴法條，應予變更。原審於變更起訴法條後再
  審酌被告過失之程度，造成之危害，以及犯罪後承認犯行等情，量處被告有期徒刑
  十月，認事用法，尚無不合，被告之上訴意旨指摘原審量刑過重，核無理由，應予
  駁回。末查，被告未曾受有期徒刑以上刑之宣告，有被告前科紀錄調查表附卷可稽
  ，於本院審理中已與告訴人和解，賠償相當金額，有和解書在卷可按，告訴人表示
  不願追究，經此教訓，被告當知警惕而無再犯之虞，本院認本件徒刑以暫不執行為
  適當，爰併予宣告緩刑二年，以勵自新。
  據上論斷，應依刑事訴訟法第三百六十八條，刑法第七十四條第一款，判決如主文
  。
本案經檢察官邱雲昌到庭執行職務。
中     華     民     國     九十一    年      四      月    十八        日
                                審判長法官  吳  鴻  章
                                      法官  張  健  河
                                      法官  黃  永  祥
右正本證明與原本無異。
如對本判決不服，應於送達後十日內，向本院提出上訴狀。其未述理由者，並應於
提出上訴狀後十日內向本院補提理由狀(須附繕本)。
                                    書記官  吳  家  瑩
中     華     民     國     九十一    年      四      月    十八        日
附錄本判決論罪之法律條文：
刑法第二百七十六條：
因過失致人於死者，處二年以下有期徒刑、拘役或二千元以下罰金。
從事業務之人，因業務上之過失犯前項之罪者，處五年以下有期徒刑或拘役，得併科
三千元以下罰金。
